臺灣士林地方法院刑事判決　　　　　100年度審易字第1672號
公　訴　人　臺灣士林地方法院檢察署檢察官
被　　　告　王晨翰
上列被告因毒品危害防制條例案件，經檢察官提起公訴（100 年
度毒偵字第1304號），被告於準備程序中就被訴事實為有罪之陳
述，本院當庭裁定改依簡式審判程序審理，並判決如下：
    主  文
王晨翰施用第二級毒品，處有期徒刑柒月，扣案之第二級毒品甲
基安非他命貳包（驗餘淨重壹點伍參壹公克）沒收銷燬，上開毒
品甲基安非他命包裝袋貳只均沒收。
    犯 罪 事 實 及 理 由
一、本件被告王晨翰所犯之罪非死刑、無期徒刑、最輕本刑為3
    年以上有期徒刑之罪，或高等法院管轄第一審之案件，且於
    準備程序進行中，被告就被訴事實為有罪之陳述，經告知簡
    式審判程序之旨，並聽取檢察官、被告之意見後，本院裁定
    進行簡式審判程序，是本件之證據調查，依刑事訴訟法第27
    3 條之2 規定，不受同法第159 條第1 項、第161 條之2 、
    第161 條之3 、第163 條之1 及第164 條至第170 條規定之
    限制，合先敘明。
二、本件犯罪事實：王晨翰前因施用第二級毒品案件，經依法院
    裁定送觀察、勒戒後，認無繼續施用毒品之傾向，於民國98
    年1 月10日釋放出所，並由臺灣臺北地方法院檢察署檢察官
    以97年度毒偵字第2838號不起訴處分確定。復因施用第二級
    毒品案件，經臺灣臺北地方法院以98年度簡字第3125號判決
    處有期徒刑3 月確定，於99年3 月15日易科罰金執行完畢。
    再因違反槍砲彈藥刀械管制條例、妨害自由案件，經臺灣臺
    北地方法院以98年度訴字第1185號判決處有期徒刑3 年4 月
    併科罰金新臺幣5 萬元、5 月，應執行有期徒刑3 年7 月確
    定，並與上開已執行完畢之施用毒品案件，經臺灣臺北地方
    法院以99年度聲字第3229號裁定應執行有期徒刑3 年9 月確
    定，目前於法務部矯正署臺北監獄執行中。詎猶不知悛悔，
    於前案觀察、勒戒執行完畢釋放後5 年內，再犯施用毒品罪
    ，經法院判處罪刑確定後，又基於施用第二級毒品甲基安非
    他命之犯意，於100 年6 月28日中午12時許，在臺北市○○
    區○○街某旅社內，以將甲基安非他命置於玻璃球吸食器內
    加熱燒烤後，吸食其產生煙霧之方式，施用第二級毒品甲基
    安非他命1 次。嗣因另案通緝經警於100 年6 月28日晚上9
    時許，在臺北市○○區○○街10號前查獲，並扣得甲基安非
    他命2 小包（驗餘淨重1.531 公克）、手錶型行動電話1 具
    ，經警採集尿液送驗結果呈安非他命、甲基安非他命陽性反
    應，始悉上情。
三、本件證據引用檢察官起訴書（如附件）之記載，並補充：
  1.現場採證照片4 張（偵查卷第72至73頁）。
  2.被告王晨翰於本院審理時之自白（見本院100 年10月6 日準
    備程序及審判筆錄第1 至4 頁）。
四、查甲基安非他命分別為毒品危害防制條例第2 條第2 項第2
    款所定之第二級毒品，是核被告王晨翰施用甲基安非他命所
    為，係犯毒品危害防制條例第10條第2 項之施用第二級毒品
    罪。其施用前之持有甲基安非他命之低度行為，為施用第二
    級毒品之高度行為所吸收，不另論罪。按刑法第47條第1 項
    規定之累犯，必須曾受有期徒刑之執行完畢，或受無期徒刑
    或有期徒刑一部之執行而赦免後，5 年以內故意再犯有期徒
    刑以上之罪者，始足當之。又被告犯應併合處罰之數罪，經
    法院分別判處有期徒刑確定，並依檢察官之聲請，以裁定定
    其數罪之應執行刑確定，該數罪是否執行完畢，係以所定之
    刑全部執行完畢為斷。其在裁定前已先執行之有期徒刑之罪
    ，因嗣後合併他罪定應執行刑之結果，前已執行之有期徒刑
    部分，僅應予扣除，不能認為已執行完畢（最高法院100 年
    度台非字第283 號判決參照）。查被告前因施用第二級毒品
    案件，經臺灣臺北地方法院以98年度簡字第3125號判決處有
    期徒刑3 月確定，於99年3 月15日易科罰金執行完畢。再因
    違反槍砲彈藥刀械管制條例、妨害自由案件，經臺灣臺北地
    方法院以98年度訴字第1185號判決處有期徒刑3 年4 月併科
    罰金新臺幣5 萬元、5 月，有期徒刑部分並定應執行刑為有
    期徒刑3 年7 月確定，與上開已執行完畢之施用毒品案件，
    復經臺灣臺北地方法院以99年度聲字第3229號裁定應執行有
    期徒刑3 年9 月確定，目前於法務部矯正署臺北監獄執行中
    ，揆諸上開說明，於本案不構成累犯，公訴人認本案構成累
    犯，容有誤會。爰審酌被告前因毒品案件，經觀察、勒戒及
    判決處刑後，仍不知悔改而再犯本件施用毒品之犯行，顯見
    其定力不足，易受外界影響，然念及其犯後坦承犯行，並表
    悔意，其施用毒品乃戕害己身健康，尚未對社會造成實質危
    害，暨其之品性、生活狀況、智識程度等一切情狀，爰量處
    如主文所示之刑。公訴人具體求處有期徒刑8 月，本院考量
    被告未有如公訴人所認構成累犯之加重刑罰事由，認公訴人
    上開求刑稍嫌過重，併此敘明。扣案之第二級毒品甲基安非
    他命2 包（驗前總毛重2.05公克，取11.9毫克鑑定用罄，驗
    餘淨重1.531 公克），為查獲之第二級毒品，不問屬於被告
    與否，爰依毒品危害防制條例第18條第1 項前段之規定宣告
    沒收銷燬。至扣案之上開毒品甲基安非他命外包裝袋2 只，
    為被告所有，亦係用於包裹毒品，防其裸露、潮濕，便於攜
    帶以供本件犯施用第二級毒品罪所用之物，業據被告供承在
    卷，爰依刑法第38條第1 項第2 款之規定宣告沒收。至扣案
    之手錶型手機1 具，業據被告供述與本件施用第二級毒品之
    犯行無涉（偵查卷第12頁），復查卷內並無積極證據足認為
    被告供本件犯罪所用之物，爰不於本案為沒收之諭知，併此
    敘明。
五、據上論斷，應依刑事訴訟法第273 條之1 第1 項、第299 條
    第1 項前段、第310 條之2 、第454 條第2 項，毒品危害防
    制條例第10條第2 項、第18條第1 項前段，刑法第11條、第
    38條第1 項第2 款，判決如主文。
本案經檢察官蘇佩鈺到庭執行職務。
中    華    民    國  100    年    10    月    20     日
                  刑事第一庭 法  官     劉瓊雯
以上正本證明與原本無異。
如不服本判決應於收受判決後10日內向本院提出上訴書狀，並應
敘述具體理由，其未敘述上訴理由者, 應於上訴期間屆滿後20日
內向本院補提理由書（均須按他造當事人之人數附繕本）「切勿
逕送上級法院」。
中    華    民    國  100    年    10    月    25     日
                             書記官     吳尚文
附錄論罪科刑法條：
毒品危害防制條例第10條第2項
施用第二級毒品者，處3年以下有期徒刑。